臺灣雲林地方法院刑事判決
110年度金訴字第89號
公  訴  人  臺灣雲林地方檢察署檢察官
被      告  李奐頡


上列被告因違反洗錢防制法案件，經檢察官提起公訴（110年度
偵字第5294號），被告於準備程序中對被訴事實為有罪之陳述，
經本院合議庭裁定由受命法官獨任進行簡式審判程序，判決如下
：
    主  文
甲○○幫助犯洗錢防制法第十四條第二項之洗錢未遂罪，處有期徒
刑貳月，併科罰金新臺幣伍仟元，罰金如易服勞役，以新臺幣壹
仟元折算壹日。未扣案之犯罪所得新臺幣壹萬伍仟元沒收，於全
部或一部不能沒收或不宜執行沒收時，追徵其價額。
    事  實
一、甲○○明知金融機構帳戶為個人理財之重要工具，關係個人財
    產、信用之表徵，又現今社會詐騙案件層出不窮，詐騙份子
    經常利用他人金融帳戶遂行詐欺犯罪，並藉此逃避執法人員
    之追查，而依其智識及一般社會生活之通常經驗，可預見無
    故徵求他人金融帳戶之存摺、提款卡及密碼使用者，極可能
    係為利用他人金融帳戶充作詐騙被害人轉、匯入款項之犯罪
    工具，且可預見該等款項經人提領後，將產生遮斷資金流動
    軌跡，而掩飾詐欺犯罪所得實際去向，以規避檢警查緝之效
    果，竟仍基於縱然提供自己之帳戶給他人作為詐欺取財及掩
    飾詐欺取財之犯罪所得去向使用，亦不違背其本意之幫助詐
    欺取財及幫助洗錢之不確定故意，經由友人介紹，與某真實
    姓名、年籍均不詳、通訊軟體Wechat（下稱微信）暱稱「陳
    凱」之人聯繫，並與「陳凱」約定每提供1個金融帳戶，即
    可獲得新臺幣（下同）1萬5,000元之對價。嗣依「陳凱」之
    指示，於民國110年1月13日至同年月19日間某日晚上9時許
    （起訴書誤載為110年2月1日晚上9時許，業經檢察官當庭更
    正），在雲林縣水林鄉順興村代天宮前，將其申辦之臺灣中
    小企業銀行北港分行帳戶（帳號：00000000000號，下稱本
    案帳戶）之存摺及提款卡當面交予「陳凱」，同時口頭告知
    「陳凱」提款卡密碼及網路銀行之帳號、密碼等資訊，並於
    110年1月27日、28日先後收受「陳凱」轉帳至其指定之水林
    郵局帳戶（帳號：00000000000000號）內合計1萬5,000元之
    款項，以此方式提供本案帳戶予「陳凱」暨所屬之不詳詐欺
    集團（無證據證明成員達3人以上或成員中有未滿18歲之人
    ，下稱本案詐欺集團）作為收受、掩飾詐欺取財款項使用。
    俟本案詐欺集團不詳成員取得本案帳戶資料後，即共同意圖
    為自己不法之所有，基於詐欺取財及洗錢之犯意聯絡，於11
    0年3月19日上午10時27分許前某時，以通訊軟體Line暱稱「
    CICI」聯繫丙○○，佯稱為在臺北市松江路某酒店工作之小姐
    ，現欲離職，惟需清償積欠酒店之款項，希望丙○○協助還款
    云云，致丙○○陷於錯誤，依指示於110年3月19日上午10時27
    分許（起訴書誤載為中午12時56分許，業經檢察官當庭更正
    ），臨櫃匯款3萬元至本案帳戶內。嗣因本案帳戶經通報為
    警示帳戶，上開款項隨即遭圈存，致本案詐欺集團成員無法
    順利領出款項，未能完成掩飾犯罪所得去向之結果，該次洗
    錢犯行因此未能既遂。復經丙○○查覺受騙，乃報警處理，始
    循線查悉上情。
二、案經雲林縣警察局北港分局報告臺灣雲林地方檢察署檢察官
    偵查起訴。
    理  由
壹、程序方面：
    被告甲○○本案所犯並非死刑、無期徒刑、最輕本刑為3年以
    上有期徒刑之罪或高等法院管轄第一審案件，其於準備程序
    進行中，先就被訴事實為有罪之陳述（見本院卷第59頁），
    經告知其簡式審判程序之旨，並聽取公訴人及被告之意見後
    ，本院業已依刑事訴訟法第273條之1第1項之規定，裁定由
    受命法官獨任以簡式審判程序進行本案之審理，是本案之證
    據調查，依刑事訴訟法第273條之2規定，自不受同法第159
    條第1項、第161條之2、第161條之3、第163條之1及第164條
    至第170條規定之限制。
貳、實體方面：
一、認定事實所憑之證據及理由：
  ㈠被告曾於上開時、地，以前揭條件，將本案帳戶之存摺、提
    款卡交付予真實姓名、年籍均不詳、微信暱稱「陳凱」之人
    ，同時口頭告知「陳凱」本案帳戶之提款卡密碼及網路銀行
    帳號、密碼等資訊，嗣被害人丙○○於遭本案詐欺集團不詳成
    員以前揭方式實施詐騙後，陷於錯誤而依指示臨櫃匯款3萬
    元至本案帳戶內，其後，因本案帳戶經通報為警示帳戶，致
    上開款項遭金融機構圈存等情，業據被告於警詢、本院準備
    程序中及審理時均坦承不諱（見警卷第7至9頁；本院卷第55
    至60、68、70頁），且經證人即被害人丙○○於警詢時證述明
    確（見警卷第13至17頁），並有臺灣中小企業銀行北港分行
    110年6月22日北港字第1108003335號函暨所附本案帳戶之歷
    史交易明細、印鑑變更申請資料、同分行110年10月18日北
    港字第1108005916號函暨所附客戶基本資料查詢結果、本案
    帳戶之活期存款交易明細、臺灣中小企業銀行戶名/印鑑/單
    摺掛失暨更換申請書、被害人所提臺灣土地銀行高樹分行存
    摺封面暨內頁影本、屏東縣政府警察局里港分局舊寮派出所
    受理各類案件紀錄表、受（處）理案件證明單、受理詐騙帳
    戶通報警示簡便格式表、內政部警政署反詐騙諮詢專線紀錄
    表、金融機構聯防機制通報單各1份等證據資料存卷可佐（
    見警卷第19、21至25、37至45頁；本院卷第33至45頁），足
    認被告所為任意性自白核與事實相符，堪以採信。
  ㈡按行為人對於構成犯罪之事實，預見其發生而其發生並不違
    背其本意者，以故意論，刑法第13條第2項定有明文。又在
    金融機構開設帳戶，所請領之存摺及提款卡，係針對個人身
    份社會信用而予以資金流通，事關個人財產權益保障，具有
    強烈之屬人性，除非本人或與本人具密切親誼關係者，難認
    有何正當理由可交付予他人，稍具通常社會歷練與經驗法則
    之一般人，亦均應有妥為保管該等物品，防止被他人冒用之
    認知，縱偶因特殊情況須將該等物品交付予他人，亦必深入
    瞭解該他人之可靠性與用途，再行提供使用，且該等專有物
    品，如落入不明人士手中，極易被利用為與財產有關犯罪工
    具，此係一般人日常生活經驗與通常之事理。兼以近來利用
    人頭帳戶以行詐騙之事屢見不鮮，詐欺集團以購物付款方式
    設定錯誤、中獎、朋友急需借款、信用卡款對帳等事由，詐
    騙被害人轉、匯款項至人頭帳戶後，再旋由集團成員將之提
    領一空之詐騙手法，層出不窮，且經政府多方宣導及經媒體
    反覆傳播，而上開經由網路及電話實施之詐騙，多數均係利
    用他人帳戶，作為詐欺所得財物轉、匯或取款以逃避檢警查
    緝之犯罪工具，是依一般人通常之知識及社會經驗，應可預
    見苟不以自己名義申請開戶，卻向不特定人收購或租借帳戶
    使用，其目的極可能欲利用該帳戶供作非法詐財，再經由提
    領遭詐騙之被害人轉、匯入該帳戶之款項，達成遮斷資金流
    動軌跡，以逃避國家追訴、處罰之效果。查本案被告具有高
    職畢業之學歷，且有擔任私人司機、板模工人等工作經驗，
    此據被告於本院準備程序中陳明在卷（見本院卷第55頁），
    堪認被告為具有相當智識及社會工作經驗之成年人，對於上
    情自難諉為不知。而依被告於本院準備程序中供稱：我當時
    需要用到錢，我就向一個叫「麥麥」的朋友借錢，「麥麥」
    轉介紹「陳凱」給我認識，說我可以向「陳凱」借錢，我與
    「陳凱」不熟，也不清楚他的來歷背景。我當初有質疑為何
    借款卻需要提供帳戶之存摺、提款卡及密碼，也有擔心把帳
    戶資料交給不熟的人可能會被拿去作詐騙，但我詢問「麥麥
    」後，他說如果出事就打給他，且在我提供本案帳戶前，我
    有確認該帳戶內沒有剩多少錢，就算被提領，我也不會有什
    麼損失，所以我就把本案帳戶資料都交出去。我把存摺、提
    款卡及提款密碼都交給別人後，別人就可以操縱我的帳戶等
    情（見本院卷第57至58頁），足見被告就其將本案帳戶之存
    摺、提款卡、提款卡密碼及網路銀行帳號、密碼均提供予該
    名真實身分不詳之「陳凱」後，該帳戶極有可能作為對方收
    受、提領詐欺之犯罪所得使用，且對方提領後將產生遮斷金
    流以逃避國家追訴、處罰效果等節均已有所預見，仍因一時
    缺錢使用，率將上開本案帳戶資料以當面交付及口頭告知之
    方式提供予對方，致本案帳戶為實施詐騙之人完全掌控使用
    ，顯有容任前揭結果發生之意，自此足認被告主觀上具有縱
    使有人遭本案詐欺集團所騙而轉、匯入款項至本案帳戶內，
    該等詐欺贓款復再遭本案詐欺集團不詳成員提領殆盡，致生
    掩飾不法犯罪所得真正去向之結果，均不違背其本意，而具
    有幫助詐欺取財及幫助掩飾詐欺之特定犯罪所得去向之不確
    定故意無訛。
　㈢綜上所述，本案事證明確，被告上開犯行洵堪認定，應依法
    論科。
二、論罪科刑：
  ㈠按刑法上之幫助犯，係對於犯罪與正犯有共同之認識，而以
    幫助之意思，對於正犯資以助力，並未參與實行犯罪之行為
    者而言。如未參與實行犯罪構成要件之行為，且係出於幫助
    之意思提供助力，即屬幫助犯，而非共同正犯。查本案被告
    將其申設之本案帳戶存摺、提款卡均交予「陳凱」，並告知
    「陳凱」提款卡密碼及網路銀行帳號、密碼等資訊，該等帳
    戶資料再輾轉交由本案詐欺集團不詳成員使用，使該集團不
    詳成員得以將本案帳戶作為對被害人施以欺罔之詐術後，據
    以收取詐得贓款之工具，被告主觀上具有幫助他人實行詐欺
    取財犯罪之不確定故意，已如前述，而其提供本案帳戶資料
    ，乃實施詐欺取財犯罪構成要件以外之行為，自應認其所為
    屬幫助詐欺取財之犯行。又被告提供本案帳戶資料予真實身
    分、來歷背景均不詳之人使用，固非收受、持有或使用特定
    犯罪所得，且無積極之移轉或變更特定犯罪所得之行為，而
    不成立一般洗錢罪之正犯，然其主觀上既已認識所提供之本
    案帳戶可能作為不法份子收受、提領詐欺犯罪所得使用，他
    人提領該帳戶內之款項後可能產生遮斷資金流動軌跡之效果
    ，致後續難以循線追查不法犯罪所得之下落，卻仍基於幫助
    之犯意而提供該帳戶資料，顯有協助掩飾特定犯罪所得去向
    之行為，自成立一般洗錢罪之幫助犯。
  ㈡又刑法上詐欺取財罪之成立，係以犯罪行為人實行詐術，使
    被害人陷於錯誤，因此為財產上處分為要件，且有既、未遂
    之分。換言之，只要犯罪行為人基於不法所有之意圖及詐欺
    故意，著手於詐欺行為之實行，使被害人陷於錯誤而將財物
    交付者，即為既遂；反之，倘被害人未陷於錯誤，而無交付
    財物，或已識破犯罪行為人之詐欺技倆，並非出於真正交付
    之意思，所為財物之交付（如為便於警方破案，逮捕犯人，
    虛與委蛇所為之交付，或為教訓施詐者，使其需花費更多之
    取款時間或提領費用，故意而為之小額匯款等），即屬未遂
    。以現行電信詐欺集團之犯罪模式，行為人為避免犯罪易被
    發覺並特意造成資金流向斷點，往往使用人頭帳戶之方式，
    詐欺被害人將款項匯至人頭帳戶中，因該帳戶之存摺、提款
    卡等物均為犯罪行為人所掌握，於被害人匯款至人頭帳戶時
    起至警察受理報案通知金融機關列為警示帳戶而凍結其內款
    項時止，犯罪行為人處於隨時得領取人頭帳戶內款項之狀態
    ，顯對帳戶內之款項具有管領力，則於被害人將財物匯至人
    頭帳戶內時，即屬詐欺取財既遂，不因其後該帳戶被警示、
    凍結，犯罪行為人未能或不及領取反而成為未遂犯（最高法
    院110年度台上字第5577號判決意旨參照）。至洗錢防制法
    第14條第1項之一般洗錢罪，係採抽象危險犯之立法模式，
    是透過對與法益侵害結果有高度經驗上連結之特定行為模式
    的控管，來防止可能的法益侵害。行為只要合於第2條各款
    所列洗錢行為之構成要件，即足成立該罪，並不以發生阻礙
    司法機關之追訴或遮蔽金流秩序之透明性（透過金融交易洗
    錢者）之實害為必要。其中第2條第2款之洗錢行為，係以掩
    飾或隱匿特定犯罪所得之本質、來源、去向、所在、所有權
    、處分權或其他權益為其要件。該款並未限定掩飾或隱匿之
    行為方式，行為人實行之洗錢手法，不論係改變犯罪所得的
    處所（包括財物所在地、財產利益持有或享有名義等），或
    模糊、干擾有關犯罪所得處所、法律關係的周邊資訊，只須
    足以產生犯罪所得難以被發現、與特定犯罪之關聯性難以被
    辨識之效果（具掩飾或隱匿效果），即該當「掩飾或隱匿」
    之構成要件。又行為人如已著手實行該款之洗錢行為而不遂
    （未生特定犯罪所得之本質、來源、去向、所在、所有權、
    處分權或其他權益被掩飾或隱匿之結果），係成立洗錢防制
    法第14條第2項、第1項之一般洗錢未遂罪。至行為人是否已
    著手實行該款之洗錢行為，抑僅止於不罰之預備階段（即行
    為人為積極創設洗錢犯罪實現的條件或排除、降低洗錢犯罪
    實現的障礙，而從事洗錢的準備行為），應從行為人的整體
    洗錢犯罪計畫觀察，再以已發生的客觀事實判斷其行為是否
    已對一般洗錢罪構成要件保護客體（維護特定犯罪之司法訴
    追及促進金流秩序之透明性）形成直接危險，若是，應認已
    著手（最高法院110年度台上字第4232號判決意旨參照）。
    本案被害人遭受詐騙後，已臨櫃匯款3萬元至本案詐欺集團
    指定之本案帳戶內，惟隨即遭臺灣中小企業銀行圈存，嗣並
    已退還被害人乙情，業經被害人陳述在卷（見警卷第13頁）
    ，且有卷附本案帳戶之歷史交易明細及金融機構聯防機制通
    報單在卷足憑（見警卷第24、45頁；本院卷第43、60頁），
    揆之前揭說明，本案詐欺集團成員所為詐欺取財犯行已告既
    遂。又依上開說明，本案詐欺集團於取得被告交付之本案帳
    戶資料後，業將該帳戶挪作詐騙被害人後收取詐欺贓款之工
    具，自整體洗錢犯罪計畫觀之，被害人匯款至本案帳戶之際
    ，該筆款項已處於隨時可遭提領之狀態，一經提領，即生詐
    欺之特定犯罪所得遭掩飾、隱匿之效果，是本案詐欺集團成
    員已著手於洗錢之行為，惟因本案帳戶嗣經通報為警示帳戶
    ，致被害人匯入之款項經金融機構圈存，該集團成員未及將
    詐欺贓款自本案帳戶中領出，尚未實際形成金流斷點，應認
    本案詐欺集團之正犯就該次分工所為之洗錢行為，僅止於未
    遂階段，從而，被告提供本案帳戶資料以協助掩飾特定犯罪
    所得去向之行為，自當論以幫助犯洗錢未遂罪。
  ㈢本案核被告所為，係犯刑法第30條第1項前段、第339條第1項
    之幫助詐欺取財罪，及犯刑法第30條第1項前段、洗錢防制
    法第2條第2款、第14條第2項、第1項之幫助洗錢未遂罪。起
    訴意旨固認被告違反洗錢防制法之犯行，係犯刑法第30條第
    1項、洗錢防制法第14條第1項之幫助洗錢罪，惟被告所為應
    論以幫助洗錢未遂罪，已如前述，是起訴書上揭論罪，容有
    未洽。又刑事訴訟法第300條所謂變更法條，係指罪名之變
    更而言，若僅行為態樣有正犯、從犯之分，或既遂、未遂之
    分，即無庸引用刑事訴訟法第300條變更起訴法條（最高法
    院101年度台上字第3805號判決意旨參照），是就被告本案
    違反洗錢防制法犯行部分，尚不生變更起訴法條之問題，併
    予指明。
  ㈣被告係以一幫助行為，提供本案帳戶資料予本案詐欺集團操
    控、使用，致被害人受詐騙後匯入款項至本案帳戶內，惟因
    所匯款項旋經圈存而未遭提領，尚未發生掩飾犯罪所得去向
    之結果，是其所犯之上開幫助詐欺取財罪及幫助洗錢未遂罪
    ，屬異種想像競合犯，應依刑法第55條前段規定，從一重之
    幫助洗錢未遂罪處斷。
  ㈤按「幫助犯之處罰，得按正犯之刑減輕之」，刑法第30條第2
    項定有明文。查被告係幫助他人犯詐欺取財罪及洗錢未遂罪
    ，並未實際參與詐欺取財及洗錢犯行，本院衡酌其犯罪情節
    顯較正犯為輕，爰依刑法第30條第2項規定，按正犯之刑減
    輕之。再本案詐欺集團成員已著手於洗錢犯行之實行，因被
    害人受騙匯入本案帳戶內之款項遭警示圈存，致該集團成員
    未及提領而未遂，爰依刑法第25條第2項之規定，就被告所
    犯幫助洗錢未遂罪，按既遂犯之刑度減輕之。另「犯前2條
    之罪，在偵查或審判中自白者，減輕其刑」，此亦為洗錢防
    制法第16條第2項所明定，而被告於本院準備程序中及審理
    時已自白洗錢犯行，爰依洗錢防制法第16條第2項規定減輕
    其刑。又被告有上開多種減輕其刑事由，併依刑法第70條規
    定遞減之。
  ㈥爰審酌被告應可知悉現今社會詐欺歪風盛行，造成人心惶惶
    ，彼此間之信任感崩解，疏離感則急速加劇，竟僅因缺錢使
    用，即任意將所申辦之本案帳戶之存摺、提款卡均交予他人
    使用，復告知他人提款卡密碼及網路銀行帳號、密碼，致使
    無辜民眾受騙後匯款至本案帳戶內，助長詐欺犯罪風氣之猖
    獗，其行為已然影響社會正常交易安全及破壞金融秩序，且
    增加檢警查緝之困難，所為誠值非難；惟念及被告犯後尚知
    坦承犯行，另考量被害人受騙匯出之款項，已因金融機構及
    時圈存，嗣並已全數領回，實際上所受損害有限乙情，兼衡
    被告自陳為高職畢業之智識程度，目前待業，前已離婚，家
    中尚有父親之家庭生活、工作經濟狀況等一切情狀（見本院
    卷第71頁），量處如主文所示之刑，並就所宣告併科罰金刑
    部分，諭知易服勞役之折算標準。至被告所犯之罪雖不得易
    科罰金，然依刑法第41條第3項之規定，仍得聲請易服社會
    勞動，附此敘明。
三、關於沒收：
  ㈠關於犯罪工具之沒收：
　　按供犯罪所用、犯罪預備之物或犯罪所生之物，屬於犯罪行
    為人者，得沒收之；前2項之沒收，於全部或一部不能沒收
    或不宜執行沒收時，追徵其價額；又宣告前2條之沒收或追
    徵，有過苛之虞、欠缺刑法上之重要性、犯罪所得價值低微
    ，或為維持受宣告人生活條件之必要者，得不宣告或酌減之
    ，刑法第38條第2項前段、第4項、第38條之2第2項各定有明
    文。查被告交予「陳凱」之本案帳戶存摺及提款卡，雖係供
    犯罪所用之物，然未經扣案，迄今亦未取回，而該存摺、提
    款卡可隨時停用、掛失補辦，單獨存在亦不具刑法上之非難
    性，倘予沒收或追徵，除另使刑事執行程序開啟之外，對於
    犯罪行為之不法、罪責評價並無影響，復不妨礙被告刑度之
    評價，對於預防及遏止犯罪之助益不大，欠缺刑法上重要性
    ，是本院認該等物品並無沒收或追徵之必要，爰不予宣告沒
    收或追徵。
  ㈡關於犯罪所得之沒收：
　⒈按犯罪所得，屬於犯罪行為人者，沒收之，但有特別規定者
    ，依其規定。前2項之沒收，於全部或一部不能沒收或不宜
    執行沒收時，追徵其價額，刑法第38條之1第1項、第3項分
    別定有明文。查被告將本案帳戶資料提供予「陳凱」暨所屬
    之本案詐欺集團使用，曾因此獲取「陳凱」轉帳合計1萬5,0
    00元之對價，該等款項嗣經被告用以繳納罰單乙情，業據被
    告供承在卷（見本院卷第57、60頁），且有被告提出其水林
    郵局帳戶之存摺封面暨內頁明細影本足憑（見本院卷第73至
    75頁），是該1萬5,000元之報酬即屬被告本案犯行之犯罪所
    得，爰依刑法第38條之1第1項前段、第3項規定宣告沒收，
    並於全部或一部不能沒收或不宜執行沒收時，追徵其價額。
　⒉洗錢防制法第18條第1項前段規定「犯第14條之罪，其所移轉
    、變更、掩飾、隱匿、收受、取得、持有、使用之財物或財
    產上利益，沒收之」，其無「不問屬於犯罪行為人與否」之
    要件（絕對義務沒收），實務上一向認為倘法條並未規定「
    不問屬於犯罪行為人與否均沒收」時，自仍以屬於被告所有
    者為限，始應予沒收，故認在洗錢防制法並未規定「不問屬
    於犯罪行為人與否」之情形下，自宜從有利於被告之認定，
    以屬於（指實際管領）犯罪行為人者為限，始應（相對義務
    ）沒收。經查，本案被害人遭詐騙匯出之3萬元，業經金融
    機構圈存，被害人並已全數領回，已如前述，則本案詐欺集
    團成員既未及提領該等詐欺贓款，當無可能將詐得之款項分
    配予被告，又被告已將本案帳戶之存摺、提款卡均交予「陳
    凱」，並告知提款卡密碼等資訊，其已無從實際管領、處分
    本案帳戶內之款項，而查無屬於被告之財物或犯罪所得，自
    無從依上開規定宣告沒收，附此敘明。
參、應適用之法律：
一、刑事訴訟法第273條之1第1項、第299條第1項前段。
二、洗錢防制法第2條第2款、第14條第2項、第1項、第16條第2
    項。
三、刑法第11條前段、第339條第1項、第25條第2項、第30條第1
    項前段、第2項、第55條前段、第42條第3項前段、第38條之
    1第1項前段、第3項。
四、刑法施行法第1條之1第1項。
本案經檢察官乙○○提起公訴，檢察官蔡如琳到庭執行職務。
中　　華　　民　　國　　110 　年　　11　　月　　30　　日
                  刑事第三庭  法  官  蘇珈漪
以上正本證明與原本無異。
如不服本判決應於收受判決後20日內向本院提出上訴書狀，並應
敘述具體理由；其未敘述上訴理由者，應於上訴期間屆滿後20 
日內向本院補提理由書（均須按他造當事人之人數附繕本）。「
切勿逕送上級法院」。
                              書記官  曾百慶
中　　華　　民　　國　　110 　年　　11　　月　　30　　日

附錄本案論罪科刑法條全文：
中華民國刑法第30條
幫助他人實行犯罪行為者，為幫助犯。雖他人不知幫助之情者，
亦同。
幫助犯之處罰，得按正犯之刑減輕之。

中華民國刑法第339條
意圖為自己或第三人不法之所有，以詐術使人將本人或第三人之
物交付者，處5年以下有期徒刑、拘役或科或併科50萬元以下罰
金。
以前項方法得財產上不法之利益或使第三人得之者，亦同。
前2項之未遂犯罰之。

洗錢防制法第2條
本法所稱洗錢，指下列行為：
一、意圖掩飾或隱匿特定犯罪所得來源，或使他人逃避刑事追訴
    ，而移轉或變更特定犯罪所得。
二、掩飾或隱匿特定犯罪所得之本質、來源、去向、所在、所有
    權、處分權或其他權益者。
三、收受、持有或使用他人之特定犯罪所得。

洗錢防制法第14條
有第2條各款所列洗錢行為者，處7年以下有期徒刑，併科新臺幣
5百萬元以下罰金。
前項之未遂犯罰之。
前2項情形，不得科以超過其特定犯罪所定最重本刑之刑。